# 请问陈版主关于票据贴现以及存入保证金现金流问题

提问人：chuangz11 时间：2016-05-08 12:06:49
请问陈版主： 1 、假设一张 100 万元银行承兑汇票，承兑银行为建设银行，贴现支付贴息为 15 万，取得贴现款 85 万， 该行为是否属于筹资活动，在编制现金流时这 85 万是否放在“收到其他与筹资活动有关的现金”中？ 2 、同样是一张 100 万元国内信用证，到议付行议付后，收到现金 85 万元，在财务核算中，视为用国内信用证质押借款，借款金额 100 万，利息 15 万元，在编制现金流时，是否放在“取得借款收到的现金”100万，“分配股利、利润或偿付利息支付的现金”15万还是“收到其他与筹资活动有关的现金‘85万，又或者是放入其他项目？ 3 、A公司开具银行承兑汇票给采购原材料供应商，开具银行承兑汇票需存入保证金，假设存入保证金金额是 40 万元，从一般存款账户划到保证金户 40 万，票据到期承兑时，银行直接将这 40 万从保证金账户划走，未先把保证金户 40 万划到一般存款账户，再支付票据金额，这种情况，在存入保证金户时，是否放在“购买商品、接受劳务支付的现金”中？ 4 、应客户合同要求，A公司在银行存入履约保证金 10 万，期限 15 年 11 月 6 日，有效期至 15 年 12 月 31 日，到期后， 16 年 1 月 10 日A公司一般存款账户收到10.2万（含利息），请问在存入履约保证金 10 万时应放入现金流量表哪个项目？转到一般存款账户时 10 万又要放入现金流量表哪个项目？ 2000 元利息呢？ 5 、 2014 年，A公司向建设银行借款 1000 万，在借款前，向建设银行存入保证金 600 万元，半年还本金一次，借款期间为14.2.10-15.2.9,15年到期后，银行直接将保证金 500 万元从账户直接划走，剩余 100 万和利息 7 万元划到企业的一般账户里，请问，在存入保证金时 600 万元以及到期收回 100 万+利息 7 万和偿还借款 500 万元应分别放入哪个现金流项目中？

回答人：chenyiwei
1 、如果终止确认所贴现的应收票据的，则现金流量作为“销售商品、提供劳务收到的现金”；没有终止确认应收票据而是确认短期借款的，则现金流量作为“借款收到的现金”。 2 、如果确定为借款的，则为“借款收到的现金”85万。 3 、是。 4 、因为是履约保证金，存入时作为“支付的其他与经营活动有关的现金”（假设对应的主体现金流作为经营活动，下同）。收到时作为“收到的其他与经营活动有关的现金”。 5 、存入保证金作为支付的其他与筹资活动有关的现金；到期收回 100 万为收到的其他与筹资活动有关的现金。 7 万元利息为收到的其他与经营活动有关的现金。